【裁判字號】    94,重上,340
【裁判日期】    950111
【裁判案由】    給付貨款
【裁判全文】
臺灣高等法院民事判決                 94年度重上字第340號
上  訴  人  大騰電子企業股份有限公司
法定代理人  王杉喜
訴訟代理人  葉繼升律師
被上 訴 人  群創光電股份有限公司
法定代理人  莊宏仁
訴訟代理人  楊家欣律師
            劉慧君律師
上列當事人間給付貨款事件，上訴人對於中華民國94年4月29日
臺灣板橋地方法院94年度重訴字第102號第一審判決提起上訴，
本院於94年12月28日言詞辯論終結，判決如下：
    主      文
原判決（除確定部分外）關於命上訴人給付超過美金拾肆萬玖
仟玖佰貳拾元自民國九十四年四月十四日起至清償日止，按週年
利率百分之五計算之利息部分，及該部分假執行之宣告，暨訴訟
費用（除確定部分外）之裁判均廢棄。
上開廢棄部分，被上訴人在第一審之訴及其假執行之聲請均駁回
。
其餘上訴駁回。
第一審（除確定部分外）、第二審訴訟費用由上訴人負擔。
原判決第一項所命給付部分（除確定及上開廢棄部分外），被上
訴人供擔保之金額應提高為新台幣佰捌拾伍萬元；上訴人於執
行標的物拍定、變賣或物之交付前，得以新台幣壹仟壹佰伍拾肆
萬柒仟佰陸拾元或同面額之合作金庫銀行埔墘分行可轉讓定期
存單預供擔保或將請求標的物提存而免為假執行。
    事實及理由
壹、程序方面
    按訴訟繫屬中為訴訟標的之法律關係，雖移轉於第三人，於
    訴訟無影響。但第三人如經兩造同意，得聲請代當事人承當
    訴訟；又法院知悉訴訟標的有移轉者，應即以書面將訴訟繫
    屬之事實通知第三人。民事訴訟法第254條第1項、第3項分
    別定有明文。而所謂於訴訟無影響，係指原告或被告不因為
    訴訟標的之法律關係移轉於第三人，而影響關於為訴訟標的
    之法律關係之要件而言（最高法院44年台上字第1039號判例
    參照）。經查，被上訴人雖於訴訟繫屬後之民國94年4月18
    日（原審誤為93年4月18日），將本件訴訟標的之貨款債權
    讓與訴外人鴻海精密工業股份有限公司（下簡稱鴻海公司）
    ，並通知上訴人（見原審卷第42頁、第47頁至第48頁），揆
    諸上開規定，於本件訴訟標的之法律關係無影響，且本院業
    以書面將本件訴訟繫屬之事實通知鴻海公司（見本院卷第52
    頁至第54頁），合先敘明。
貳、實體方面
一、被上訴人主張：上訴人分別於93年5月19日、及同年6月30日
    以編號INN-450002及INN-460005號訂單，向被上訴人洽購其
    所生產之[MT170ES01 17 TFT LCD PANEL RSDS G5]（下簡稱
    G5面板）數量4000個，[MT170ES01 17 TFT LCD PANEL RSDS
    G7]（下簡稱G7面板）數量3000個，及[MT170ES01 17 TFT
    LCD PANEL RSDS G3]（下簡稱G3面板）數量3240個。被上訴
    人就上開訂單，於93年6月30日確認同意出貨，G5面板數量
    720個，G7面板數量120個，及G3面板數量3240個（以下合簡
    稱系爭貨品），系爭貨品之貨款共計美金（下同）111萬14
    40元，雙方約定貨到後30日付款。被上訴人分別於同年6月
    28日、同年6月29日，將系爭貨品透過大和運輸有限公司（
    下簡稱大和公司）出貨予上訴人，依約上訴人應於93年7月
    30日給付貨款予被上訴人。詎上訴人於付款期日屆至後，以
    財務發生困難為由，拒不付款。幾經協調，兩造於93年11月
    15日，上訴人同意以辦理退貨方式退回G3面板數量3235個，
    抵償貨款53萬3775元，上訴人並於同日匯款5萬元予被上訴
    人。系爭貨品價金扣除銷貨退回53萬3775元及上揭匯款5萬
    元後，尚餘52萬7665元，上訴人尚未給付，經被上訴人再三
    催討，上訴人仍置之不理，爰依據買賣契約關係提起本訴，
    求為命上訴人給付52萬7665元及自93年7月20日起算之法定
    遲延利息之判決。
二、上訴人則以：兩造於93年6月30日所為G3面板交易（下簡稱
    系爭面板交易）之約定，係為增加被上訴人銷售業績所為之
    虛偽交易，該次法律行為依法應屬無效。被上訴人以該通謀
    虛偽交易為由，請求上訴人給付貨款，自無理由。退步言之
    ，縱認系爭面板交易並非通謀虛偽意思表示，惟兩造嗣後就
    清償期及清償方式另有約定，被上訴人訴請給付系爭貨品貨
    款，亦無理由等語，資為抗辯。
三、本件經原審判決上訴人應給付被上訴人52萬7665元，及自93
    年7月30起至清償日止，按週年利率5%計算之利息。上訴人
    就原審判決其敗訴之34萬9920元及其遲延利息部分提起上訴
    （其餘命上訴人給付17萬7745元及其遲延利息部分，未據上
    訴，業已確定），聲明為：（一）原判決關於命上訴人給付
    被上訴人超過17萬7745元，暨前開金額法定遲延利息之部分
    均廢棄。（二）上開廢棄部分，被上訴人在第一審之訴及假
    執行之聲請均駁回。（三）如為不利上訴人之判決，願准提
    供現金或同額合作金庫銀行埔墘分行可轉讓定期存單為擔保
    ，宣告免為假執行。被上訴人則聲明：上訴駁回。
四、兩造不爭執之事實（見本院94年8月23日及10月11日準備程
    序筆錄）
（一）被上訴人於93年6月30日確認同意出貨，G5面板數量720個
      ，G7面板數量120個，及G3面板數量3240個，貨款共計111
      萬1440元。
（二）被上訴人已分別於93年6月30日、同年7月1日，透過大和
      公司出貨予上訴人。
（三）93年11月15日，上訴人同意以辦理退貨方式退回G3面板數
      量3235個，抵償貨款53萬3775元，上訴人並於同日匯款5
      萬元予被上訴人。
（四）兩造曾於93年10月13日就本件所生之應付帳款，金額111
      萬1440元簽訂協議書（如上證三所示，以下簡稱系爭協議
      書），系爭協議書約定：上訴人同意關於金額76萬1520元
      部分，於簽訂協議後將儘速付予被上訴人。其餘未結清之
      上訴人應付帳款金額34萬9920元，將於以後上訴人銷售產
      品所產生之利潤中，由上訴人保留其銷售金額之3%，做為
      業務成本費用，其餘利潤皆付予被上訴人，逐筆沖銷剩餘
      帳款至完全清償為止。剩餘帳款之沖銷，第一階段以2季
      （6個月）為期，然因市場變化或其他非人為之因素所造
      成未能在此期間內完成沖銷，則雙方可依此模式再行協商
      延展時間。
（五）上揭事實，並有兩造不爭執其形式真正（見本院同上筆錄
      ）之訂單、確認單、收貨簽單、退貨單據、匯款證明、系
      爭協議書（以上均影本）附卷可稽（分見原審卷第26頁至
      第34頁、本院卷第27頁），自堪信為真實。
五、本件經本院於94年8月23日及10月11日與兩造整理並協議簡
    化之爭點為（見本院同上筆錄，並依本院論述之先後順序而
    調整其次序，先此敘明）
（一）兩造之系爭面板交易，是否為通謀虛偽交易而無效？
（二）兩造於協議書內就貨款34萬9920元部分（下簡稱系爭貨款
      ），約定以利潤沖銷期限，是否已經屆至？
  １、上訴人主張清償義務附有停止條件，是否可採？
  ２、上訴人未於系爭協議書所定期間完成剩餘貸款之沖銷，是
      否為自身因素所致？
（三）上訴人給付系爭貨款之期限是否已屆至？遲延利息應自何
      時起算？
六、茲分別論述如下
（一）兩造間之系爭面板交易，非屬通謀虛偽交易，自非無效。
  １、按當事人主張有利於己之事實者，就其事實有舉證之責任
      ，按民事訴訟法第277條前段定有明文。又表意人與相對
      人通謀而為虛偽意思表示者，其意思表示無效，民法第87
      條第1項前段亦有明文。惟應由主張通謀虛偽意思表示者
      ，負舉證之責（最高法院48年台上字第29號判例意旨參照
      ）。蓋通謀而為虛偽意思表示，屬變態事實，自應由主張
      有此事實者，負舉證責任。查上訴人主張：系爭面板交易
      ，係屬通謀意思表示云云，揆諸上開說明，應由上訴人就
      此事實負舉證之責，合先敘明。
  ２、證人即原任職上訴人之雷震華結稱：「（問：上訴人於93
      年6月30日向被上訴人訂購G3面板）合計6240片之交易，
      你是否知悉或參與該交易？如有，其情形為何？）有。我
      有參與此交易。此交易的來由，是由被上訴人主動提出。
      因為當時的面板市場需求反轉，在6月中旬時，被上訴人
      的李玉樹發電子郵件給我，說要賣我們這批貨，我們不要
      ，因為沒有需求，但是被上訴人一直要求，所以我就把這
      事情告知沈平。93年6月30日我與沈平到被上訴人談，一
      起開會談這批貨要如何處理，在場的有我、沈平、張登凱
      、李玉樹、王寵瑜，被上訴人要求上訴人幫忙，以後往來
      比較順利。被上訴人口頭上有答應，答應如果有跌價損失
      的話，被上訴人會彌補，而且每片單價也降價美金10元，
      後來雙方有達成交易共識，我跟沈平等回到公司就下訂單
      給被上訴人。」等語（見本院卷第85頁至第86頁），而證
      人即上訴人負責系爭貨品交易之業務行銷副總經理沈平亦
      證稱：「（上開訂單是否為真？）真的」等情（見本院卷
      第80頁）。由是以觀，上訴人所舉之人證，即代理上訴人
      與被上訴人達成系爭貨品交易之員工，均不否認系爭面板
      交易為真，堪予認定。
  ３、再者，證人邵正德（即被上訴人之受僱人）亦證稱：上訴
      人未曾以通謀虛偽為由，表示拒絕付款或要歸還貨物等情
      （見本院卷第82頁）。是綜合上揭兩造參與系爭面板交易
      之人員，均未證明系爭面板交易係屬通謀虛偽之意思表示
      ，顯見上訴人一再空言主張，已非可採。
  ４、況且，系爭面板交易，原係上訴人分別於93年5月19日及
      同年6月30日，分2次以編號INN-450002（原證一，附於原
      審卷第26頁至第27頁）及INN-460005（原證二，附於原審
      卷第28頁）訂單，向被上訴人要約訂購下列面板：MT170E
      S01 G3 17" TFT LCD PANEL RSDS G3 3000片（見原證一
      第1頁）；及MT170ES01 G3 17"TFT LCD PANEL RSDS G332
      40片、MT170ES01 G3 17" TFT LCD PANEL RSDS G3 3000
      片（見原證一第2頁）。而被上訴人就上訴人上開訂單之
      要約，於93年6月30日同意出貨MT170ES01 G3 17" TFT
      LCD PANEL RSDS G3 3240片（參見原證二第2頁）予上訴
      人。足見兩造要約與承諾數量懸殊，果若系爭面板交易，
      係被上訴人為增加業績，美化當季財務報表，而要求上訴
      人訂購，被上訴人奈何不依上訴人要約數量承諾，實悖於
      常理。
  ５、證人邵正德陳稱：雙方協商過程，被上訴人希望上訴人能
      銷售多一點A級品（G3）部分，被上訴人可以降價，所以
      上訴人在93年6月30日才下此份訂單，G3部分為6240片，
      每片單價與93年5月19日G5的單價相同等節（見本院卷第
      82頁），核與原證一訂單、原證二被上訴人內部訂單簽核
      文件顯示：被上訴人於94年6月30日所承諾供應上訴人之
      G5面板720片及G3面板3240片，每片單價均為273元，且單
      價比原證一94年5月19日訂單的G3單價，降價10元等情相
      合。由是足見，系爭面交易係經雙方磋商及折衝價格之結
      果，應非通謀虛偽之意思表示而為。
  ６、證人邵正德復證稱：「（問：大和運輸是由何人僱用的？
      費用由何人支付？）由上訴人僱用的，費用由上訴人支出
      」等語（見本院卷第84頁）。是衡諸一般經驗，系爭面板
      交易係被上訴人於93年7月2日，透過上訴人所委託之大和
      公司出貨（見原審卷第30頁，原證三），亦為上訴人所不
      爭執（見上四之（二）所示），倘系爭面板交易為通謀虛
      偽之行為，上訴人何必委託大和公司運送，並支付運費提
      領貨物？益證上訴人之主張，難予採信。
  ７、甚且，系爭協議書（見本院卷第27頁，上證三）約定略以
      ：上訴人應付帳款76萬1520元部分，先依上訴人認定價格
      儘速給付，餘款34萬9920元則自上訴人日後銷售被上訴人
      產品所生利潤中扣抵等情（見本院卷第27頁，上證三）；
      惟於系爭協議後，上訴人之財務更形惡化，無法依協議書
      第1條約定儘速付款，被上訴人乃同意就部分系爭貨品辦
      理退貨抵償貨款等節（見原審卷第33頁，原證五）。復為
      兩造所無異詞（見上四之（四）所載）。果系爭面板交易
      屬通謀虛偽，則上訴人於買賣契約成立後，即可主張契約
      無效，以無給付義務為由拒絕給付，又何須與被上訴人簽
      定系爭協議書？更悖於常情。
  ８、尤有甚者，上訴人於提出上訴前，從未曾主張系爭面板交
      易為通謀虛偽意思表示，亦未曾向被上訴人表示：系爭面
      板交易為通謀虛偽無效外。不惟如此，尚陸續以電匯、退
      貨及抵銷方式，清償前欠貨款76萬1520元（見原審卷第32
      頁至第34頁，原證四、五、六）。倘上訴人認系爭面板交
      易為通謀虛偽，焉須陸續清償系爭貨品之貨款，並與被上
      訴人協議清償方式？足見兩造確有為系爭面板交易之真意
      ，而上訴人主張其係通謀虛偽交易，顯不可採。更何況兩
      造均為資本額高達新台幣數10億元以上之公司，內部當設
      有嚴格之內稽內控制度，對外交易條件均有合約、訂購單
      據及標準作業程序表單等，交易內容均以書面記載為憑，
      始符會計準則。上訴人復以：被上訴人曾承諾吸收系爭面
      板交易之跌價損失云云，然為被上訴人所否認，上訴人就
      此部分所舉之證人沈平、雷震華為其（或曾為其）員工，
      證言又與一般經驗法則有違，並為證人邵正德所否認，自
      難遽予採信。且果有由被上訴人吸收系爭面板交易跌價損
      失之議，亦與兩造通謀虛偽意思表示有間。此外，系爭協
      議書乃被上訴人為求回收債權所為之讓步，更不能以此推
      論系爭面板交易屬通謀虛偽所致。上訴人就此主張，實難
      採信。
  ９、綜上，上訴人空言主張：系爭面板交易屬於虛增被上訴人
      銷售業績所為之假裝買賣，性質上屬於通謀虛偽意思表示
      云云，並未舉證以實其說，不能採信。是故，兩造間之系
      爭面板交易，非屬通謀虛偽交易，當非無效，洵堪認定。
（二）兩造於系爭協議書內就系爭貨款部分，約定以利潤沖銷，
      期限業已屆至。
  １、上訴人辯稱系爭貨款之清償義務附有停止條件，並不可採
      。
  （１）上訴人辯稱：系爭協議書簽署後，於上訴人銷售被上訴
        人貨物獲有利潤時，為上訴人清償義務之停止條件，由
        此可見，被上訴人實有免除系爭貨物債務之意云云。
  （２）系爭協議書第2條載明：未結清之應付帳款金額共34萬9
        920元，將於以後上訴人銷售產品所產生之利潤中，由
        上訴人保留其銷售金額之3%，做為業務成本費用，其餘
        利潤皆付予被上訴人，逐筆沖銷剩餘帳款至完全清償為
        止；第4條則約定：剩餘帳款之沖銷，第一階段以2季（
        6個月）為期，然因市場變化或其他非人為之因素，而
        造成未能在此期間內完成沖銷，則雙方可依此模式再行
        協商延展時間等節（見本院卷第27頁），為兩造所不爭
        執，業如上四之（四）所述。
  （３）按債權人向債務人表示免除其債務之意思者，債之關係
        消滅。民法第343條固有明文。惟揆諸上開系爭協議書
        第2條及第4條規定文義以觀，被上訴人僅同意上訴人延
        期清償，寬限期間為6個月，並以利潤沖銷之方式結清
        剩餘之系爭貨款，但因市場變化或其他非人為因素致未
        完成帳款沖銷時，兩造可再行協商延展。顯見上訴人仍
        負有清償貨款之義務，被上訴人並無同意免除其債務之
        意，要屬彰彰明甚。
  （４）上訴人另以：依證人雷震華、沈平之證言，上訴人銷售
        被上訴人貨物所得利潤大約僅有1%至3%，故系爭協議書
        第2條之約定真意，應係上訴人就第2條所約定之系爭貨
        款無需負清償之責云云。然查，證人雷震華、沈平之證
        言，要屬其個人意見，上訴人引之為據，已難採取。況
        衡諸一般商務經驗事實，銷售商品利潤起伏甚大，豈有
        固定比率之理？倘被上訴人有免除系爭貨款債務之意，
        何庸於系爭協議書內約定各該條款，直接敘明免除即可
        。上訴人就所謂債務免除云云，一再空言主張，並未舉
        證以實其說，又與卷證資料不符，要難採信。
  （５）再按附停止條件之法律行為，於條件成就時，發生效力
        。民法第99條第1項定有明文。因此，停止條件為限制
        法律行為發生效力之條件，或稱之為開始條件。經查，
        被上訴人並未免除上訴人就系爭貨品之清償義務，業如
        上述，是上訴人依系爭協議書，仍有清償之義務，甚為
        明確。至系爭協議書第2條、第4條之重點，乃在於約定
        上訴人之還款方式及期限，而非謂於上訴人銷售被上訴
        人之貨物獲有利潤時，始負清償之責。揆諸上開說明，
        則系爭協議書應非附停止條件之法律行為，當可認定。
        從而，上訴人以銷售貨物獲有利潤為上訴人清償義務之
        停止條件云云，實與系爭協議者之約定內容相左，自非
        可採。
  （６）基上，上訴人辯稱：系爭貨款之清償義務附有停止條件
        云云，不能採信，堪予確定。
  ２、上訴人未於系爭協議書所定期間內完成系爭貨款之沖銷，
      係可歸責於上訴人因素所致。
  （１）被上訴人主張：上訴人於93年9月10日因調降財測幅度
        超過百分之三十六，依財團法人中華民國櫃檯買賣中心
        上櫃公司重大訊息記者會作業程序規定，主動召開記者
        會提出重大訊息說明，並發布重大訊息公告表示「調降
        93 年度財務預測目標，將全年營業淨利預估由原來的
        新台幣506,259仟元調降至負新台幣117,046仟元，稅前
        純益則由原來的新台幣502,965仟元調降至負新台幣201
        ,102 仟元…幅度已達百分之三十六…造成本公司原先
        財務預測不適用的原因，全球景氣復甦未如預期…在風
        險考量及價格不確定因素下，致本公司通路產品營收向
        下修正…」；隨後又於同月22日因股價出現不理性下趺
        現象，再度發布重大訊息；嗣於同年12月22日上訴人就
        從事衍生性金融商品交易發生重大損失事宜，發布重大
        訊息揭露「…截至上週五止（93年12月17日）之未實現
        損失總額為新台幣597,506仟元…」等情，為上訴人所
        不爭執，並據被上訴人提出重大訊息公告3紙為證（見
        本院卷第101頁至第103頁），堪信為真實。
  （２）依系爭協議書第4條約定內容觀察，原則上訴人應於簽
        署協議書後6個月內，完成系爭貨款之沖銷，僅於符合
        該條後段「市場變化」或「其他非人為因素」，致未完
        成系爭貨款沖銷之例外情形時，始得由兩造協商延展沖
        銷期間。而所謂之「市場變化」或「其他非人為因素」
        ，應係指上訴人無法控制之外力因素，倘非外力因素，
        而造成上訴人無法如期完成系爭貨款之沖銷，上訴人即
        無權請求協商延展沖銷時程，要屬系爭協議書之當然解
        釋。
  （３）上訴人雖主張因被上訴人於簽署系爭協議書後，未曾將
        貨物提供予上訴人銷售，致其無法沖銷帳款云云。然查
        ，證人邵正德證稱：系爭協議書簽署後，上訴人並未依
        系爭協議書第1條約定先行給付76萬1520元，亦未向被
        上訴人訂購任何貨物以沖銷系爭貨款，於協議書所訂沖
        銷期間屆滿後，更未曾向被上訴人提出協商展延沖銷期
        限之要求等語（見本院卷第81頁）。再佐諸上（１）所
        示：上訴人於系爭協議書簽署前，因誤判景氣、風險及
        價格等因素，致通路產品營收向下修正，大幅調降93年
        度財務預測，幅度高達百分之三十六；又於同年12月間
        ，因操作衍生性金融商品發生近新台幣6億元之損失等
        事實；且上訴人因股價不理性重挫、商譽受損及股票停
        止交易，而陸續爆發財務危機，並於94年1月初向原審
        聲請重整暨緊急處分（見本院卷第104頁至第107頁，被
        上證六）等情以觀，足徵系爭協議書簽署後，上訴人之
        財務及營運均出現重大問題，致其上下游廠商視與之交
        易為畏途，故未於6個月期限完成沖銷，當係上訴人自
        身因素所致，而非協議書第4條後段市場變化或非人為
        因素致未能於期限內完成沖銷，自不符協商展延之要件
        。
  （４）此外，上訴人復辯稱：被上訴人員工張登凱曾口頭承諾
        補償G3面板3240片跌價損失云云。惟查，兩造就上訴人
        積欠之系爭貨品貨款，既已於93年10月13日簽署系爭協
        議書，則上訴人之給付義務存否及給付期限屆至與否，
        均應依系爭協議書內容決之，堪為明確。再者，由兩造
        系爭貨品交易往來文件觀之，均無被上訴人承諾吸收跌
        價損失之記載。設被上訴人之人員有為該項允諾，上訴
        人豈有未於訂單或往來文件為記載或主張之理？足徵上
        訴人上開所辯，顯然違反商業交易慣例，亦與事實不符
        ，洵不足取。
  （５）準此，上訴人未於系爭協議書所定期間內完成系爭貨款
        之沖銷，係可歸責於上訴人因素所致。因此，兩造於系
        爭協議書內就系爭貨款部分，約定以利潤沖銷，期限業
        已屆至，實堪認定。
（三）上訴人給付系爭貨款之期限業已屆至，其遲延利息應自94
      年4月14日起算。
  １、被上訴人係以：原證一、原證二可知，系爭貨品交易之貨
      款，兩造係約定於貨到後30日付款。而被上訴人已於93年
      7 月2日將系爭貨品交付予上訴人，故上訴人最遲應於93
      年8月1日付清貨款，並自93年8月2日起算遲延利息云云。
  ２、按和解有使當事人所拋棄之權利消滅及使當事人取得和解
      契約所訂明權利之效力。民法第737條定有明文。經查，
      被上訴人於辯論意旨狀自承：兩造就上訴人積欠之系爭貨
      品貨款，既已於93年10月13日簽署系爭協議書，則上訴人
      之給付義務存否及給付期限屆至與否，均應依系爭協議書
      內容決之等情（見本院卷第99頁）。由是以觀，被上訴人
      上開主張：應自93年8月2日起算遲延利息云云，自不足採
      。
  ３、按給付有確定期限者，債務人自期限屆滿時起，負遲延責
      任；而遲延之債務，以支付金錢為標的者，債權人得請求
      依法定利率計算之遲延利息，民法第229條第1項、第233
      條第1項前段分別定有明文。查系爭協議書第4條既約定：
      系爭貨款之沖銷，以6個月為限等情，業如上述。查系爭
      協議書簽約日為93年10月13日，又以月定期間者，始日不
      算入（民法第120條第2項參照），是應自93年10月14日起
      算6個月，故屆期日為94年4月13日。職是，被上訴人關於
      系爭貨款之遲延利息應自94年4月14日起算部分之主張（
      見本院卷第133頁），即屬可採。
七、綜上所述，可見被上訴人關於：兩造間之系爭面板交易，非
    屬通謀虛偽之交易；且兩造於系爭協議書內就系爭貨款部分
    ，約定以利潤沖銷之給付期限業已屆至等主張，尚屬可採，
    上訴人所辯：系爭面板交易，係屬兩造通謀虛偽之意思表示
    而無效、系爭貨款給付之停止條件尚未成就云云，均無可取
    。是故，被上訴人基於兩造間之買賣契約及系爭協議書關係
    ，請求上訴人給付系爭貨款，自屬有據。從而，被上訴人本
    於上揭法律關係，請求上訴人給付34萬9920元及自94年4月1
    4日起算部分之遲延利息，為有理由，應予准許。逾此所為
    請求，為無理由，應予駁回；其此部分假執行之聲請，亦失
    所附麗，應併予駁回。原審關於就34萬9920元之法定遲延利
    息命上訴人給付超過94年4月14日起至清償日止之部分（即9
    3年7月30日至94年4月13日之間之遲延利息部分），尚有未
    當。是故，原審就此部分為上訴人敗訴之判決，並為假執行
    之宣告，自有未洽。上訴意旨就此部分指摘原判決不當，求
    予廢棄改判，為有理由。至於上開應准許部分，原審判命上
    訴人給付，並為假執行之宣告，核無違誤。上訴意旨，就此
    部分，仍執陳詞，指摘原判決不當，求予廢棄，為無理由，
    應駁回其上訴。至本件上訴雖為一部有理由，一部無理由，
    然本院酌量上訴人有理由部分乃關於法定遲延利息部分，且
    比例甚微等情形，爰命由上訴人負擔全部訴訟費用。末查，
    原審命被上訴人供擔保假執行之金額，未充分慮及可能造成
    上訴人之損害，實有不足，本院審酌上訴人可能因假執行所
    受之損害，認應提高為新台幣385萬元。又上訴人就其上開
    准許之部分（即系爭貨款34萬9920元部分）陳明願供擔保聲
    請宣告免為假執行，核無不合，爰酌定相當擔保金額准許之
    。
八、本件事證已臻明確，至於未論述之爭點；兩造其餘之攻擊或
    防禦方法；未經援用之證據，經本院斟酌後，認為均不足以
    影響本判決之結果，自無一一詳予論駁之必要，併此敘明。
九、據上論結，本件上訴為一部有理由，一部無理由，依民事訴
    訟法第450條、第449條第1項、第79條，判決如主文。
中    華    民    國    95    年    1     月    11    日
                  民事第14庭      審判長法  官  許正順
                                        法  官  張  蘭
                                        法  官  鍾任賜
正本係照原本作成。
上訴人如不服本判決，應於收受送達後20日內向本院提出上訴書
狀，其未表明上訴理由者，應於提出上訴後20日內向本院補提理
由書狀（均須按他造當事人之人數附繕本）上訴時應提出委任律
師或具有律師資格之人之委任狀；委任有律師資格者，另應附具
律師資格證書及釋明委任人與受任人有民事訴訟法第466條之一
第一項但書或第二項（詳附註）所定關係之釋明文書影本。
被上訴人不得上訴。
中    華    民    國    95    年    1     月    12    日
                                        書記官  王敬端
附註：
民事訴訟法第四百六十六條之一（第一項、第二項）：
對於第二審判決上訴，上訴人應委任律師為訴訟代理人。但上訴
人或其他法定代理人具有律師資格者，不在此限。
上訴人之配偶、三親等內之血親、二親等內之姻親，或上訴人為
法人、中央或地方機關時，其所屬專任人員具有律師資格並經法
院認為適當者，亦得為第三審訴訟代理人。


司法院資訊處製作；財團法人民間司法改革基金會備份。
